【裁判字號】    99,審易,1198
【裁判日期】    990827
【裁判案由】    竊盜
【裁判全文】
臺灣桃園地方法院刑事判決            99年度審易字第1198號
公  訴  人  臺灣桃園地方法院檢察署檢察官
被      告  甲○○
上列被告因竊盜案件，經檢察官提起公訴（99年度偵字第12716
號），被告於準備程序進行中為有罪陳述，經本院裁定由受命法
官獨任進行簡式審判程序，判決如下：
    主  文
甲○○竊盜，累犯，處有期徒刑陸月；又攜帶兇器竊盜，累犯，
處有期徒刑捌月；又竊盜，累犯，處有期徒刑陸月。應執行有期
徒刑壹年壹月。
    事實及理由
一、被告所犯之罪，為死刑、無期徒刑、最輕本刑3 年以上有期
    徒刑或高等法院管轄第一審案件以外之罪，而被告於本院準
    備程序進行中，就被訴事實為有罪之陳述，經本院告知簡式
    審判程序意旨，並聽取公訴人及被告之意見後，依刑事訴訟
    法第273 條之1 第1 項之規定，裁定依簡式審判程序審理。
二、犯罪事實：
    甲○○前於民國90年間，因恐嚇案件，經臺灣板橋地方法院
    以90年度易字第2366號判決判處有期徒刑2 年6 月確定；又
    於92年間，因竊盜案件，經臺灣臺北地方法院以92年度易字
    第2376號判決判處有期徒刑8 月確定；又於92年間，因竊盜
    案件，經臺灣士林地方法院以92年度易字第755 號判決判處
    有期徒刑11月確定。上開三案復經臺灣臺北地方法院以93年
    度聲字第1265號裁定定應執行刑為有期徒刑3 年10月確定，
    嗣經入監執行後，於95年12月19日假釋出監，並於96年5 月
    10日假釋期滿，假釋未經撤銷，其未執行之刑，以已執行論
    而執行完畢。詎仍不知悔改，復意圖為自己不法之所有，基
    於竊盜之犯意，分別為下列竊盜犯行：(一)於98年9 月1 日上
    午7 時前之某時，在桃園縣龜山鄉○○街88號對面之空地，
    徒手竊取乙○○所有放置在車號U4—4250號自用小貨車上之
    空壓機1 臺、切割機1 臺、電鋸1 臺、大型空氣釘槍2 枝、
    中型空氣釘槍2 枝、小型空氣釘槍6 枝及雷射水平儀1 台，
    共價值約新臺幣（下同）6 萬元，得手後搬運至其所有之車
    號HC—3810號自用小客車上載離現場，嗣在臺北縣三重市中
    興橋與重新橋下之跳蚤市場變現供己花用；(二)98年9 月30日
    上午6 時30分前之某時，在桃園縣龜山鄉○○路○ 段1176巷
    1 號旁空地停車場，以客觀上足以對人之生命、身體、安全
    構成威脅，且具有危險性之兇器螺絲起子（未扣案）破壞丁
    ○○停放在該處之車號5A—2562號自用小客貨車後車窗後，
    竊取破碎機1 臺、切割機1 臺、切鋼筋機1 臺及工程延長線
    2 條（價值約1 萬元），得手後搬運至其所有之車號HC—38
    10號自用小客車上載離現場，嗣在臺北縣三重市中興橋與重
    新橋下之跳蚤市場變現供己花用；(三)98年11月5 日凌晨2時
    許，在桃園縣蘆竹鄉○○○路462 號之2 旁空地，徒手竊取
    丙○○所有放置在車號3013—MV號自用小貨車上之空壓機及
    電鋸各1 臺（價值約7 千元），得手後搬運至其所有之車號
    HC—3810號自用小客車上載離現場，嗣在臺北縣三重市中興
    橋與重新橋下之跳蚤市場變現供己花用。案經王元清目睹甲
    ○○偷竊過程並記下甲○○上揭自用小客車車號，始循線查
    悉上情。
三、認定被告犯罪所憑之證據：
  (一)被告甲○○於警詢、偵查及本院審理時之自白。
  (二)被害人乙○○、丁○○、丙○○及證人王元清於警詢時之證
    述。
  (三)桃園縣政府警察局蘆竹分局外社派出所受理各類案件紀錄表
    、受理刑事案件報案三聯單、發生竊盜案件紀錄表及照片17
    張。
四、查犯罪事實(二)部分，被告於本院審理時坦承係以客觀上足以
    對人之生命、身體、安全構成威脅，且具有危險性之兇器螺
    絲起子破壞丁○○停放在該處之車號5A—2562號自用小客貨
    車後車窗後，而竊取破碎機1 臺、切割機1 臺、切鋼筋機1
    臺及工程延長線2 條，是就犯罪事實(二)部分，核被告所為係
    犯刑法第321 條第1 項第3 款之攜帶兇器竊盜罪（起訴書誤
    載為刑法第321 條第1 項第2 項，應予更正），就犯罪事實
    (一)、(三)部分，核被告所為均係犯刑法第320 條第1 項之竊盜
    罪。又被告有如犯罪事實欄所述之科刑及執行資料，有臺灣
    高等法院被告前案紀錄表在卷可稽，其於有期徒刑執行完畢
    後5 年內，故意再犯本件有期徒刑以上之罪，均為累犯，應
    依刑法第47條第1 項加重其刑。爰審酌被告正值壯年，不思
    以正當手段獲取財物，欠缺尊重他人財物之觀念，惟於警詢
    、偵查及本院審理時均坦承犯行，犯後態度尚可等一切情狀
    ，分別量處如主文所示之刑並定其應執行之刑。至公訴意旨
    雖以被告前自79年間起，即多次犯竊盜罪，其又再犯本案竊
    盜犯行，顯有犯罪之習慣，毫無改過遷善之意，僅藉刑罰之
    執行實已不足根絕其惡性，請依竊盜犯贓物犯保安處分條例
    第3 條第1 項第1 款之規定，諭知於刑之執行前令入勞動場
    所強制工作，以資矯治云云。惟查，被告於本件所犯之竊盜
    犯行，其所竊得之財物非鉅，與一般竊盜慣犯常以夥眾攜帶
    兇器破壞他人住宅或建築物竊取價值達數萬或數十萬元之財
    物亦有所迥異，因認被告之上開行為與實際已染有竊盜習慣
    之慣犯，尚有不同，經以比例原則中之必要性原則及罪刑相
    當性原則加以檢視後，本院認前開宣告之刑，已足收懲戒警
    惕之效，而無交付強制工作處分之必要，附此敘明。
五、應適用之法條：
    刑事訴訟法第273 條之1 第1 項、第299 條第1 項前段、第
    310 條之2 ，刑法第320 條第1 項、第321 條第1 項第3 款
    、第47條第1 項、第51條第5 款，刑法施行法第1 條之1 第
    1 項、第2 項前段。
六、如不服本判決，應於判決送達後10日內向本院提出上訴狀（
    應附繕本），其未敘述上訴理由者，應於上訴期間屆滿後20
    日內補提理由書狀於本院，上訴於臺灣高等法院。
本案經檢察官顏世翠到庭執行職務。
中    華    民    國    99    年    8     月    27    日
                    刑事庭  法  官  林孟宜
以上正本證明與原本無異。
                            書記官  林宜亭
中    華    民    國    99    年    8     月    27    日
附錄本案論罪科刑法條：
中華民國刑法第320條第1項
意圖為自己或第三人不法之所有，而竊取他人之動產者，為竊盜
罪，處5年以下有期徒刑、拘役或5百元以下罰金。
中華民國刑法第321條第1項第3款
犯竊盜罪而有左列情形之一者，處6月以上、5年以下有期徒刑：
三、攜帶兇器而犯之者。

司法院資訊處製作；財團法人民間司法改革基金會備份。
